---
title: "Curso: Introducción general al uso de R"
lang: es
subtitle: "Presentación del ejercicio final"
author: "**Colocar tus Nombres y Apellidos completos**"
date: "`r Sys.Date()`"
output: html_document
---

# Introdución

Antes de comenzar a realizar las actividades, cambiar el nombre del archivo agregando luego del "_" Nombre_Apellido.

Con la presentación del archivo - reporte HMTL creado al presionar el botón "Knit" y sus actividades realizadas, se podrá certificar como aprobado el curso __"Introducción general al uso de R"__.

# Actividad 1

__1.A.__ Crear un data frame con 5 observaciones y de 4 variables. Una variable se llamará "nombre", otras serán numérica llamadas "ingresos" y "coeficiente", y otra llamada "educación".

__1.B.__ Guardar ese primer data frame como .csv.

__1.C.__ Crear un data frame con 5 observaciones y de 3 variables. Una variable será un factor y se llamará "pais", otra será numérica llamada "ingresos", otra se llamará "nombre". Repetir algunos nombres del df anterior.

__1.D.__ Guardar ese segundo data frame como .csv.

__1.E.__ Abrir en la sesión de trabajo esos dos .csv guardados y asignarlos a objetos nuevos.

__1.F.__ Unir los dos data frame con la opción de join dplyr que incluye todas las filas, usando de by = nombre.

# Código Actividad 1
```{r echo=TRUE, eval=TRUE}
# 1.A.

# Colocar su código aquí

# 1.B.

# Colocar su código aquí

# 1.C.

# Colocar su código aquí

# 1.D.

# Colocar su código aquí

# 1.E.

# Colocar su código aquí

# 1.F.

# Colocar su código aquí

```

# Actividad 2

__2.A.__ Hacer un gráfico de dispersión de puntos utilizando las variables "ingresos" y "coeficiente" del primer data frame.

__2.B.__ Tener en cuenta todos los elementos y aspectos mínimos que debe tener el gráfico.

__2.C.__ Guardar el plot en formato .png.

# Código Actividad 2
```{r echo=TRUE, eval=TRUE}

# Colocar su código aquí

```

# Actividad 3

__3.A.__ Utilizar el set de datos "mtcars" y hacer un gráfico de barras con la variable "cyl" con el paquete ggplot2 y su función geom_bar().

__3.B.__ Repetir ese mismo gráfico pero con la variable "ingresos" del 1er data frame creado.

# Código Actividad 3
```{r echo=TRUE, eval=TRUE}
# 3.A.

# Colocar su código aquí

# 3.B.

# Colocar su código aquí

```

# Para finalizar

Al finalizar una parte o todas las actividades, deben dar "guardar" y luego presionar el botón "Knit". En el mismo directorio donde está el proyecto archivo .Rmd se guardará un archivo .html con el mismo nombre.

Este archivo es el que debe ser enviado a minolicnp@gmail.com, subject "Ejercicio_Final_Nombre_Apellido", antes del viernes 21 de Octubre 2022.